# 请教陈版主及各位老师两个问题:

提问人：李峰一 时间：2019-01-30 19:41:36
某公司法定盈余公积上年度计提已经达到企业注册资本的 50%，本年度净利润 19728581.59，又再次计提法定盈余公积 13192242.07，远高于本期净利润的 10%，请问陈版主及各位老师，此种做法有没有相关会计准则作为支撑？
某公司为生产型企业，在举办庆典活动时购入一座雕像花费 20 万元，这个雕像能否作为固定资产入账？本人认为这个雕像未来预期不会给企业带来经济利益且与其生产经营无关，不应该作为固定资产入账。
请各位老师解答一下，万分感谢

回答人：chenyiwei
1 、这是法律问题而不是会计问题。法律上只要求按净利润的 10% 计提法定盈余公积，超过部分计提并不禁止，但应作为任意盈余公积。
2 、直接费用化处理。但如果这是名家作品，预计日后有很大增值空间，购入时带有投资意图的，可以确认为其他非流动资产。